# JAVIER BALLÓN

Rosario, Argentina - javi4195@gmail.com - +54 (341) 229 5482

## **PERFIL PROFESIONAL**

Soy un profesional de soporte técnico de PC, con experiencia en resolver problemas de hardware y software.

Soy proactivo, responsable y comprometido con brindar soluciones eficientes a los usuarios de PC.

Mi enfoque está en mantener las computadoras personales funcionando sin problemas.

#### **EXPERIENCIA LABORAL**

#### **SOPORTE TÉCNICO PC**

## Computer Repairmen Freelance | Enero 2015 - Actualidad

Soporte técnico a clientes de manera freelance tanto para la reparación de PC como la instalaciín de redes.

- Reparación y mantenimiento de computadoras.
- Instalación y configuración de redes.
- Resolución de problemas de conectividad.
- Configuración y soporte de software.
- Asesoramiento y recomendaciones.
- Copias de seguridad y recuperación de datos.
- Servicio al cliente.

# PRACTICA PROFESIONALIZANTE

#### Instituto Urquiza | Abril 2021 - Diciembre 2021

Desarrollo de una APP Mobile con motor de búsqueda apuntado principalmente a que los usuarios realicen peticiones de profesionales de la construcción.

- Lideré el relevamiento de datos
- Diseñé un diagrama de flujo detallado para la aplicación.
- Modelé una base de datos eficiente utilizando MySQL.
- Desarrollé casos de uso y pruebas exhaustivas.
- Contribuí al plan de negocios evaluando la viabilidad.
- Colaboré en equipo aplicando metodologías ágiles.

# FORMACIÓN ACADEMICA

## Armado y Reparación de PC y Redes Informáticas

Escuela Argentina de Idiomas y Tecnología | 2017

#### **Analista Funcional en Sistemas**

Instituto Urquiza | 2019 - 2021

#### **Desarrollador Frontend React**

CoderHouse | Julio 2022 - Enero 2023

## **Desarrollador Backend NodeJS**

CoderHouse | Febrero 2023 - Septiembre 2023

# **HABILIDADES TECNICAS**

**Lenguajes**Javascript - Java - Python
React and React Native - Bootstrap
NodeJS - Express

Base de datosControl de versionesPruebas y documentaciónMongo - MySQLGIT - GITHUB - DockerPostman - Mocha - Confluence

#### **IDIOMAS**

INGLES (B1) PRE-INTERMEDIO